【裁判字號】    95,上訴,178
【裁判日期】    950612
【裁判案由】    違反毒品危害防制條例等
【裁判全文】
臺灣高等法院高雄分院刑事判決         95年度上訴字第178號
上  訴  人  臺灣屏東地方法院檢察署檢察官
上  訴  人
即  被  告  乙○○
被      告  甲○○
                    （現另案於屏東監獄執行中）
上列上訴人因被告違反毒品危害防制條例等案件，不服中華民國
94年11月30日第一審判決（起訴案號：臺灣屏東地方法院檢察署
93年度偵字第3068號），提起上訴，本院判決如下：
    主  文
原判決撤銷。
乙○○連續轉讓第一級毒品，處有期徒刑貳年貳月。扣案第一級
毒品海洛因包（合計淨重伍點捌玖公克、空包裝重零點玖貳公
克），沒收銷燬。又教唆共同傷害人之身體，處有期徒刑柒月。
應執行有期徒刑貳年柒月。扣案第一級毒品海洛因包（合計淨
重伍點捌玖公克、空包裝重零點玖貳公克），沒收銷燬。
甲○○幫助共同傷害人之身體，處有期徒刑伍月，如易科罰金，
以參佰元折算壹日。
    事  實
一、乙○○明知海洛因為毒品危害防制條例所列管之第一級毒品
    ，非經主管機關許可不得持有、轉讓，竟基於轉讓第一級毒
    品之概括犯意，於92年10月間（公訴人誤載為93年10月間）
    ，在屏東縣屏東市○○路50號2 樓陳志玲之租屋處，以不圖
    營利報償而無償轉讓第一級毒品海洛因予陳志玲施用3 次（
    份量少許，實際重量不詳）。又乙○○承上開之犯意，於92
    年11月初至同月14日間，在乙○○位於屏東縣屏東市大洲里
    清進巷25之6 號住處附近，無償轉讓第一級毒品海洛因（份
    量少許，實際重量不詳）予甲○○施用2 次（本件尚無證據
    足證乙○○轉讓予陳志玲、甲○○之海洛因已逾5 公克）。
    嗣於92年12月5 日17時，經警持搜索票在屏東市○○路50號
    2 樓陳志玲租屋處，查獲乙○○所有之第一級毒品海洛因3
    包，（合計淨重5.89公克《公訴人誤載為4.35公克》、空包
    裝重0.92公克）、第二級毒品甲基安非他命8 小包計淨重29
    ‧92公克、注射針筒11支、吸食器1 組、藥鏟5 支、夾鍵袋
    1 包，乙○○則跳樓逃逸。
二、乙○○因其前妻歐馨怡與黃郁傑交往，而對黃郁傑產生嫌隙
    ，竟萌普通傷害之犯意，於92年11月16日中午與友人趙能賢
    、綽號阿興、阿傑之不詳姓名成年友人飲酒，乙○○將其對
    黃郁傑不滿之情緒告知趙能賢、阿興、阿傑等人，並教唆阿
    興、阿傑前去教訓傷害黃郁傑，因乙○○無法直接約出黃郁
    傑，乃於同日下午3 、4 點左右至屏東市○○○路127 號甲
    ○○住處，先要求甲○○以交付毒品為由打電話予黃郁傑誘
    黃郁傑外出會面，甲○○知悉乙○○設計黃郁傑外出，欲教
    訓而不利於黃郁傑，乃基於幫助共同普通傷害之意思，於當
    日下午4 時許，甲○○以試用毒品為由，約黃郁傑至屏東縣
    內埔鄉○○村○○路內埔加油站會面，黃郁傑於當日4 時30
    分許，依約到達時，受乙○○教唆之「阿興」、「阿傑」男
    子，共乘機車出現，並由後座之人持西瓜刀（未扣案），基
    於傷害黃郁傑之共同犯意聯絡，而朝黃郁傑左手部位砍殺2
    刀，造成黃郁傑受有左手橈骨斷裂骨折、左手多處割傷併神
    經肌腱之傷害，黃郁傑不敵遂加速油門離去，綽號阿興、阿
    傑男子亦往屏東麟洛方向逃逸。
三、案經屏東縣警察局移送臺灣屏東地方法院檢察署檢察官偵查
    起訴。
    理  由
甲、程序部分:
    (1)按「被告以外之人於偵查中向檢察官所為之陳述，除顯有
      不可信之情況者外，得為證據」，此刑事訴訟法第159 條
      之1 第2 項定有明文。本件證人陳志玲、劉彥君、歐馨怡
      、黃郁傑於偵查中向檢察官所為之證述，均具結在案，並
      無不可信之情況，依上開規定，均有證據能力。
    (2)次按證人依法應具結而未具結者，其證言不得作為證據，
      刑事訴訟法第158 條之3 規定甚明。查其立法理由旨在擔
      保該證人之證言，係據實陳述之可信性，故未依法具結者
      ，依證據絕對排除法則，當然無證據能力，不得作為論罪
      之基礎，自不得因當事人於審判程序之同意，或未於言詞
      辯論終結前聲明異議視為同意，而可認該未具結之證言，
      即得作為證據。亦即縱有同法第159 條之5 第1 、2 項之
      情形，亦應受同法第158 條之3 規定之限制。又共同被告
      對其他共同被告之案件而言，為被告以外之第三人，本質
      上屬於證人，故依上開規定，自應依刑事訴訟法第186 條
      第1 項規定命其具結，使其知悉有據實陳述之義務，以擔
      保其證言之真實性，該供述證據始具證據能力，本件共同
      被告甲○○就被告乙○○涉案部分於偵查中所為之證述，
      已經具結，是依上說明，有證據能力。
    (3)內政部警政署刑事警察局93年8 月9 日刑鑑字第09301551
      98號毒品鑑驗通知書、法務部調查局93年7 月20日調科壹
      字第240003117 號毒品鑑定通知書、屏東國仁醫院診斷證
      明書等原係審判外之書面陳述，但此鑑定書、診斷證明書
      已提示並告以要旨，被告、檢察官已知係審判外之書面證
      據，未對此表示異議，本院酌以刑事警察局、法務部調查
      局乃我國毒品案件之主要鑑驗機關，人員均受專業訓練，
      並將鑑驗方法俱載明其上，依刑事訴訟法第159 條之5 第
      2 項規定，認適合作為證據。而診斷證明書係針對個案作
      成，不具備例行性亦無公示性，自非第159 條之4 第1 、
      2 款所稱之文書。惟該診斷證明書因檢察官、被告於法院
      調查證據時，知有刑事訴訟法第159 條第1 項不得為證據
      之情形，未於言詞辯論終結前聲明異議，應視為同意作為
      證據，且本院審酌上開文書之形式及取得之過程並無瑕疵
      、與待證事實具有關連性等情況，認為適當，應認依刑事
      訴訟法第159 條之5 第2 項之規定，有證據能力。
    (4)現場照片8 張：按傳聞法則乃對於被告以外之人於審判外
      之言詞或書面陳述，亦即針對被告以外之人於審判外以言
      詞或書面所為之供述證據而為之規範。卷附照片乃以科學
      、機械之方式，對於所拍攝內容所為忠實且正確之記錄，
      非供述證據，係文書以外之證物，為有證據能力，並無刑
      事訴訟法第159 條第1 項規定之適用。
    (5)甲○○0000000000號「通聯紀錄」: 按通訊記錄係指行動
      電話為完成通訊作業所生之一切資訊紀錄，其形式可能以
      電磁紀錄之方式儲存於電信業者之資料庫或其他媒介中，
      亦得透過電腦周邊設備將之列印或傳真成為文書資料。其
      以門號申請調閱之通聯紀錄者，即為一般大眾所認知之通
      聯紀錄。我國行動電話通訊業者向有多家電信業者提供之
      系統可供選擇（如中華電信、台灣大哥大、和信及遠傳等
      ），且通聯紀錄之設置目的本係作為電信業者帳務核算之
      用。是以倘通話雙方均使用相同通訊系統之行動電話門號
      者（俗稱網內通話），該電信業者即可透過其本身通訊系
      統之運作，同時記載雙方之通聯紀錄；反之，若通話雙方
      係分別使用不同系統之行動電話門號者（俗稱網外通話）
      ，各電信業者僅得針對本身系統行動電話門號之通話狀況
      進行紀錄。通聯紀錄乃電腦設備機械性地、本於電磁紀錄
      內容所製作之書面，顯與人之供述證據無涉，核其性質既
      非供述證據，而係屬於文書以外之證物，為有證據能力，
      並無刑事訴訟法第159 條第1 項以下傳聞法則相關規定之
      適用。
乙、實體部份:
壹、轉讓毒品部分：
一、訊據被告乙○○矢口否認有何轉讓第一級毒品海洛因之犯行
    ，辯稱：我沒有轉讓海洛因給陳志玲、甲○○，而且我也沒
    有住過屏東縣屏東市○○路50號2 樓，扣案的東西不是我的
    云云。
二、惟查：
（一）前開犯罪事實，業據證人證人陳志玲於偵查中証稱: 乙○
      ○從我92年10月份認識他（公訴人認係93年10月，應係誤
      載），他有毒品時就送我海洛因，地點在我租房子那裡（
      即屏東縣屏東市○○路50號2樓），10月份乙○○有送我
      海洛因3次，是我向乙○○要的等語（他字卷第15-16頁）
      ；於本院審理時証稱: 92年10月間和乙○○一起施用的毒
      品海洛因，是乙○○送的，當時我沒有錢，因為我們是朋
      友等語。（本院95年5月29日審理筆錄第4頁）；証人甲○
      ○於偵查中証稱: 乙○○有送我海洛因，是在事前（指92
      年11月16日黃郁傑遭人傷害之事）送我的，數量我不知道
      多少，只有一點點，在乙○○住家（頭前溪大洲）附近，
      共送我2、3次，每次隔1、2天，所謂事前大概指一週內等
      語（偵卷第52頁），於原審審理中則改稱: 乙○○沒有拿
      海洛因給我，是我跟他一起出錢買的，是去年（指93年）
      過年3月底的時候，買一次，一人出2500元，在屏東市靠
      近崇蘭國小附近等語（原審卷53-55頁），其證詞與偵查
      中之證詞相異；經本院審理時以共同被告甲○○為證人進
      行詰問，並提示交閱偵查筆錄以詢問甲○○（你在偵查中
      有具結作證說有乙○○有送我二、三次，對此有何意見？
      ）時，甲○○則証稱「（乙○○）有送我2 、3 次海洛因
      。這是92年11月初到11月14日的事情」等語。經乙○○詰
      問甲○○: 我們有一起買，送和買的意思不一樣，你知道
      嗎？甲○○隨即改稱: 「我知道。我剛剛講他送我的意思
      是指我們出相同的錢，本來要一人分一半，但他給我比較
      多，所以我認為是他送我的」「（多一點是多多少？）多
      一點，多吃一次。一人出二千五百元大概可以施用五到六
      次。他多給我的量，我可以多吸一次。大概五百元的量，
      到東港約40、50公里」等語。被告乙○○亦供稱有與甲○
      ○一起出錢買海洛因及分比較多分量之海洛因給甲○○之
      事實，本來一人分一半，甲○○騎機車由屏東市區到東港
      去買再拿回屏東路途很遠，所以我給他比較多的海洛因。
      多給海洛因的量我沒有意見。證人所講的時間我也沒有意
      見等語（本院95年5 月29日審理筆錄）。然以屏東市區至
      屏東縣東港鎮，衡情油費應不需要500 元，況且甲○○與
      乙○○事前並無就何人出面購買毒品之勞費應如何分擔之
      約定，以毒品價昂，交易風險大之特性，乙○○實無必要
      多分一點毒品給甲○○做為甲○○取回毒品之勞費代價，
      是甲○○於本院審理時就其所謂乙○○有送我二、三次海
      洛因毒品解釋為一起購買，因有騎車前往取毒品之勞務支
      出，所以分得毒品之數量比較多云云，應係在乙○○詰問
      有無一起買毒品時，配合乙○○暗示之意思所為迴護乙○
      ○之証詞，本院認為應以甲○○於偵查中所稱92年11月16
      日黃郁傑遭人傷害前約一週，乙○○有轉讓2 、3 次毒品
      給甲○○之事實以及本院審理時曾經供承乙○○有送其2
      、3 次海洛因毒品，是92年11月初到11月14日的事情等語
      較為可採，又甲○○無法確認乙○○係轉讓2 次或3 次海
      洛因予其施用，依被告有利之計算，應認為乙○○有轉讓
      2 次海洛因毒品給甲○○。又甲○○於原審審理中所稱93
      年3 月底在崇蘭國小附近一起買，然乙○○並無供述有與
      甲○○在崇蘭國小附近一起購毒，甲○○此部份證詞，亦
      不足採信。
（二）92年12月5 日17時，警方持台灣屏東地方法院法官核發之
      搜索票在屏東市○○路50號2 處所，查獲第一級毒品海洛
      因3 包，合計淨重5.89公克（公訴人誤載為4.35公克）、
      第二級毒品甲基安非他命8 小包計淨重29‧92公克、注射
      針筒11支、吸食器1 組、藥鏟5 支、夾鍵袋1 包乙情，有
      搜索扣押筆錄、扣押物品目錄表各1 紙及扣押物品清單2
      紙可證（原審卷第50-3至50-4頁、50-11 至50-12 頁）；
      上開扣押物品目錄表、扣押物品清單所載之「海洛因4 包
      」，經送驗結果，其中標示HR（+） 的2 包均含第一級毒
      品海洛因成分，合計淨重2.02公克（空包裝重0.61公克）
      ，標示HR（+）S的1 包，含第一級毒品海洛因成分，淨重
      3.87公克（空包裝重0.31公克），另標示HR（-） 的1 包
      ，不含第一級毒品海洛因成分，即扣案4 包疑似海洛因之
      物品，僅3 包含海洛因成分之合計淨重5.89公克 (公訴人
      誤載為4. 3 5公克，空包裝重0.92公克），有法務部調查
      局92年7 月20日調科壹字第240003117 號鑑定通知書1 紙
      可資證明（原審卷50-13 頁），被告乙○○雖供稱曾住過
      屏東市○○路50號2 樓處所，但案發時已經離去，扣案物
      非其所有等語，然證人陳志玲於偵查中証稱: 毒品是乙○
      ○的，現場是我租的，我已經搬走了，由乙○○與劉彥君
      住那邊，當時乙○○跳樓逃走等語（他卷第15頁）；證人
      劉彥君於偵查中亦證述: 房間是陳志玲租的，當天乙○○
      聽到聲音跳樓走了，毒品是乙○○的等語（偵卷第37頁）
      ，又證人即執行搜索之員警蔣顯文於原審審理時亦證述乙
      ○○跳樓逃走之事實（原審卷第55頁），是被告上開扣案
      物非其所有之辯解，顯係事後卸責之詞，不足採信。
貳、傷害部份:
一、訊據被告乙○○否認有何教唆傷害犯行，於警詢中辯稱:「
    當天原本是我與趙能賢一起在釣蝦場喝酒，後來阿興、阿傑
    跑來找我，..... 我訴苦歐馨儀與黃郁傑交往，大家越說越
    覺憤恨不平，認為朋友不應該與朋友的妻子交往，於是提議
    約黃郁傑出來理論，因只有甲○○知道黃郁傑手機，所以我
    叫趙能賢打電話給甲○○，我拜託甲○○約黃郁傑出來」、
    「黃郁傑因與我前妻歐馨怡交往，與我有仇隙，砍殺黃郁傑
    之人一個叫阿興，一個叫阿傑，我那天只是指使他們去教訓
    一下黃郁傑」，「當天的安排只是教訓而已，西瓜刀不是我
    提供的」，（警卷第15-16 頁、第18頁），於偵查中辯稱:
    我只是叫甲○○去約黃郁傑，在內埔加油站理論，沒有要教
    訓黃郁傑云云」（偵卷第43頁）；於原審辯稱：「否認教唆
    傷害，我請甲○○打電話叫黃郁傑出來，我與黃郁傑有誤會
    ，想解釋清楚」等語（原審卷第55頁），於本院則陳稱；「
    92年11月16日我有叫甲○○打電話約黃郁傑到內埔鄉中油加
    油站，我叫甲○○打電話約黃郁傑見面，沒有說原因，因為
    我們（指乙○○與黃郁傑）先前有一些誤會，想約他出來把
    話講清楚。我的小孩也在黃郁傑那邊。因為我前妻歐馨怡跟
    我生了小孩子後跟黃郁傑同居，黃郁傑懷疑我和歐馨怡有聯
    絡而和我有芥蒂，我以前約黃郁傑他都不出來，我當天請甲
    ○○約他出來。我當天有去加油站，但沒有看到半個人，我
    抵達時是快五點了，我在那邊等了一下子，等不到人就回家
    了。我去找甲○○時車上還有一個叫吉仔、一個叫興仔的朋
    友。我是回到家，我媽媽告訴我說，前妻打電話說黃郁傑被
    人打，我才知道的」云云（本院95年5 月29日審理筆錄）。
    被告甲○○固坦承有受被告乙○○之託，打電話黃郁傑出來
    乙節，惟堅決否認有何傷害之犯行，於警詢、偵查中均辯稱
    ：只有幫忙約黃郁傑而已，乙○○要約黃郁傑出來作什麼，
    我不知道，我當時說要拿毒品給黃郁傑試用而約黃郁傑出來
    ，是乙○○叫我跟被害人說要拿海洛因給他試用，我有去內
    埔加油站，但沒有看到人，因為之前我有送海洛因給被害人
    過，所以我約他他才會出來等語（警卷第30-32 頁、偵卷第
    30 -31頁），於原審審理中供稱: 乙○○只有叫我打電話約
    黃郁傑出來，乙○○沒有拿海洛因給我，只是叫我跟黃郁傑
    講要給他試用海洛因約他出來而已，我沒有去內埔加油站等
    語（原審卷第54頁），於本院則辯稱: 否認犯罪，我有打電
    話約他，但沒看到人，我就走了云云（95年3 月6 日筆錄第
    3 頁）。
二、經查：
(一)証人即被害人黃郁傑於92年11月16日下午4時許，因甲○○
    以試用海洛因毒品為由，打電話約被害人至屏東縣內埔鄉○
    ○村○○路內埔加油站前會面，當日16時30分許，被害人依
    約前往，於該加油站前遭不認識之二名歹徒持西瓜刀殺傷，
    致受有事實欄所示之傷勢，該二名不詳姓名男子隨即騎車離
    去等情，已據證人黃郁傑於偵查中指証明確（偵卷第38-39
    頁），並有國仁醫院診斷證明書1 紙在卷可考（警卷第55頁
    ）；足見被害人確實有遭人仇傷，否則何以受人邀約一到加
    油站即遭2 人不由分說之砍傷？且該二名砍傷被害人之人並
    未表明身分而被害人亦不認識該二人，足見該二人本身應與
    被害人並無糾葛，則該二人顯係受人指示而前往傷害黃郁傑
    ，此點應可確認。
(二)又證人歐馨怡於偵查中証稱: 與乙○○原係夫妻，因乙○○
    吸毒不改，所以二人離婚，伊與黃郁傑交往，乙○○知道後
    很不滿等語（偵卷第35頁），此核與被告乙○○於警詢中所
    稱之「..... 我訴苦歐馨儀與黃郁傑交往，大家越說越覺憤
    恨不平，....，於是提議約黃郁傑出來理論，... 我叫趙能
    賢打電話給甲○○，我拜託甲○○約黃郁傑出來，黃郁傑因
    與我前妻歐馨儀交往，與我有仇隙」等語（警卷15-18 頁）
    ，乙○○供述怨懟黃郁傑之理由與證人歐馨怡証述之情節相
    符，顯見被告乙○○對被害人黃郁傑確實生有閒隙。再依黃
    郁傑所稱: 二人共乘機車，後座之人持西瓜刀砍伊等語（偵
    卷第39頁），此核與被告乙○○於警詢中所陳稱之: 砍殺黃
    郁傑之人一個叫阿興，一個叫阿傑，我那天指使他們去教訓
    一下黃郁傑之情節，其在現場下手傷害被害人之人數亦相吻
    合，足見被告乙○○於警詢之自白核與事實相符，其事後辯
    稱與黃郁傑有誤會，想說明清楚云云，屬事後卸責之詞，原
    不足採。
(三)被告甲○○於警詢、偵查、原審審理中均陳述：案發當天曾
    打電話聯絡黃郁傑，以拿毒品海洛因給黃郁傑試用為由，打
    電話約黃郁傑至屏東縣內埔鄉○○村○○路內埔加油站之事
    實，並有甲○○之0000000000號和信電訊股份有限公司92年
    11月16日甲○○與黃郁傑之通聯記錄1 紙在卷足考（警卷第
    54頁），足見黃郁傑所稱係甲○○邀約其到內埔加油站見面
    之事實，應可認定，雖甲○○就乙○○為何要約被害人黃郁
    傑出來，被告甲○○自始均供述並不知情云云，被告乙○○
    亦自始陳稱並未告知甲○○為何要約黃郁傑出來之原因等語
    ，然查，甲○○係聽從乙○○以試用海洛因之理由而約被害
    人至內埔加油站，甲○○顯係計誘黃郁傑外出，而此計謀又
    係乙○○所設計，堪認乙○○係蓄意伺機教訓傷害黃郁傑，
    而甲○○知悉乙○○設計黃郁傑前往加油站應有企圖對黃郁
    傑不利，而仍計誘黃郁傑外出至內埔加油站，便利阿興、阿
    傑砍傷依約前往之黃郁傑，則甲○○應有幫助阿興、阿傑傷
    害黃郁傑之犯意及行為，應足認定。所辯不知情云云，屬卸
    責之詞，不足採信。綜上所述，乙○○確實為報復被害人黃
    郁傑，一方面教唆甲○○計誘黃郁傑外出，一方面則唆使阿
    興、阿傑之不詳姓名成年友人砍傷黃郁傑，而甲○○誘出黃
    郁傑以便讓阿興、阿傑之男子得以下手對黃郁傑傷害，被告
    二人犯行甚為明確，應依法論科。
參、論罪科刑方面:
一、轉讓毒品部分:
    查海洛因係屬第一級毒品，毒品危害防制條例第2條第2項第
    1款已有明定，核被告乙○○所為，係犯毒品危害防制條例
    第8條第1項之轉讓第一級毒品罪。乙○○所為多次轉讓第一
    級毒品之行為，時間緊接，所犯罪名相同，顯係出於概括犯
    意所為，係連續犯，爰依刑法第56條規定以一罪論，並加重
    其刑。被告轉讓第一級毒品前非法持有第一級毒品之低度行
    為，為轉讓之高度行為所吸收，僅論以轉讓第一級毒品罪。
    又毒品危害防制條例於92年7 月9 日修正公佈、93年1 月9
    日實施，就第8 條第1 項轉讓第一級毒品之罪刑未修正，然
    於第8 條第6 項則增訂：「轉讓毒品達一定數量者加重其刑
    至2分 之1 」之規定。查犯罪構成要件若因法律之修正已有
    變更或增列，依修正後之法律，其適用之範圍較諸舊法有所
    加重或限制時，必其行為同時符合修正後之法律所規定之犯
    罪構成要件，始有刑法第2 條第1 項但書之適用（最高法院
    93年台上字第2888號判決參照）。本件被告行為後，關於轉
    讓毒品之新法，其犯罪及刑罰要件在一定數量以上與舊法有
    異，已如前述。如其所為依新法之規定仍應成立犯罪，固應
    就裁判時法與行為時法之規定比較適用；反之，則無須比較
    新舊法。本件並無證據證明被告轉讓毒品之數量已逾上開標
    準，罪疑惟輕，自應從被告乙○○有利之認定而認其轉讓毒
    品之數量並未逾應加重其刑之標準，逕適用毒品危害防制條
    例第8 條第1 項論處，併此說明。
二、傷害部分:
    核被告甲○○所為，係犯刑法第277 條第1 項之普通傷害罪
    之幫助犯；被告乙○○教唆他人犯刑法第277 條第1 項之傷
    害罪，所為應依刑法第29條第2 項規定，依其所教唆之刑法
    第277 條第1 項之傷害罪論處。又本件並無乙○○與阿興、
    阿傑之人如何謀議共同行事、如何分工合作之證據，乙○○
    應僅論以教唆犯而非正犯。又阿興、阿傑雖係持西瓜刀利器
    前往砍傷被害人，然其若有使被害人受有比普通傷害更重之
    重傷甚至取人性命之意，原屬不難，然被害人既陳稱歹徒2
    人共乘機車，後座之人持西瓜刀砍其左手等語，已如前述，
    且觀被害人之驗傷診斷書，其傷勢均集中於左手，堪認被害
    人所稱歹徒砍其左手等語，應屬實情，顯見下手之人僅以傷
    害之方式達成教訓被害人之目的，二人有犯意聯絡行為分
    為傷害罪之共同正犯，被告乙○○則係犯教唆傷害犯行甚明
    。又乙○○所犯教唆傷害罪與連續轉讓第一級毒品海洛因罪
    ，犯意個別、罪質互異，應分論併罰。被告甲○○以試用毒
    品為由，引誘黃郁傑至內浦加油站，方便阿興、阿傑傷害黃
    郁傑，所為係幫助犯之範圍，被告甲○○只是誘出被害人至
    阿興、阿傑埋伏之地點，意在幫助阿興、阿傑祥實施傷害行
    為，而僅施加構成要件行為之外之助力，其並未參與實施傷
    害之行為，應依刑法第30條第2 項幫助犯之規定，減輕其刑
    ，公訴意旨甲○○係犯傷害罪，尚有未洽。
三、原審就乙○○轉讓毒品部分予以論罪科刑，固非無見，然乙
    ○○係轉讓毒品予甲○○之次數有2 次，原審誤認僅有1次
    ，其事實認定已有疏失，又被告乙○○犯教唆共同傷害罪以
    及甲○○犯幫助共同傷害部分犯罪，事證明確，原審不察，
    遽均為其無罪之諭知，自有未洽；被告乙○○否認有轉讓毒
    品犯行提起上訴，並無理由。而檢察官上訴意旨，指摘原判
    決諭知被告甲○○無罪、乙○○教唆傷害無罪顯有不當，為
    有理由，應由本院將原判決均撤銷改判。審酌被告乙○○有
    違反毒品危害防制條例、槍砲彈藥刀械管制條例前科，甲○
    ○有違反毒品危害防制條例前科，此有卷存臺灣高等法院被
    告前案紀錄表1 紙可參，素行非佳，乙○○轉讓第一級毒品
    之行為，足使他人染患吸毒惡習，影響社會秩序，其惡性非
    輕，唆使他人攜械行兇，危害治安，犯後否認犯行，態度不
    佳等一切情狀，被告甲○○與被害人素無仇隙，竟設計被害
    人，誘其到阿興、阿傑埋伏之加油站，使其因而受人砍傷，
    犯後仍矢口否認犯行，未見悔意；且甲○○與乙○○均未與
    告訴人達成和解，賠償告訴人之損害，及告訴人所受傷勢程
    度非輕等一切情狀，分別量處如主文第二、三項所示之刑，
    乙○○並定應執行刑，甲○○之部分並諭知易科罰金之折算
    標準。扣案之第一級毒品海洛因3 包《合計淨重5.89公克、
    空包裝重0.92公克（不含送驗耗損部分）》，係當場查獲之
    第一級毒品海洛因，應依毒品危害防制條例第18條第1 項前
    段之規定，宣告沒收銷燬之。至於含上開毒品之包裝袋，因
    包裝袋內有殘留海洛因無法析離，亦應依上開規定宣告沒收
    銷燬之。其他扣案之第二級毒品甲基安非他命8 小包計淨重
    29‧92公克、注射針筒11支、吸食器1 組、藥鏟5 支、夾鍵
    袋1 包，因與本案被告轉讓第一級毒品海洛因犯行並無關聯
    ，不予以宣告沒收，併此敘明。
據上論結，應依刑事訴訟法第369條第1項前段、第364條、第299
條第1 項前段，毒品危害防制條例第8 條第1 項、第18條第1 項
前段、第11條、第28條、第29條第2 項、第30條第2 項、第56條
、第277 條第1 項、第51條第5 款，第41條第1 項前段、罰金罰
鍰提高標準條例第1 條前段、第2 條，判決如主文。
本案經檢察官邱榮藏到庭執行職務。
中    華    民    國    95    年    6     月    12    日
                  刑事第八庭    審判長法  官  李炫德
                                      法  官  李淑惠
                                      法  官  簡志瑩
以上正本證明與原本無異。
轉讓毒品部分如不服本判決應於收受本判決後10日內向本院提出
上訴書狀，其未敘述上訴理由者，並得於提起上訴後10日內向本
院補提理由書狀（均須按他造當事人之人數附繕本）「切勿逕送
上級法院」。
傷害部份不得上訴。
中    華    民    國    95    年    6     月    12    日
                                      書記官  白蘭
附錄本件判決論罪科刑法條：
毒品危害防制條例第8條第1項
轉讓第一級毒品者，處 1 年以上 7 年以下有期徒刑，得併科新
臺幣100萬元以下罰金。
中華民國刑法第277條第1項
(普通傷害罪)
傷害人之身體或健康者，處3 年以下有期徒刑、拘役或1,000 元
以下罰金。


司法院資訊處製作；財團法人民間司法改革基金會備份。
